臺灣臺南地方法院刑事判決
110年度侵訴字第57號
公  訴  人  臺灣臺南地方檢察署檢察官
被      告  李添成



選任辯護人  郭宗塘律師(法扶律師)          
上列被告因妨害性自主案件，經檢察官提起公訴（110年度偵字
第13374號、110年度偵字第14867號），本院判決如下：
    主  文
甲○○犯乘機性交罪，處有期徒刑壹年陸月。
    事  實
一、甲○○與代號AC000-A110143成年男子（真實姓名年籍詳代號
    與真實姓名對照表，下稱甲男）因案同在法務部矯正署臺南
    監獄（下稱臺南監獄）執行，詎甲○○於民國110年5月29日凌
    晨2時許，在臺南監獄七舍上30房內，趁甲男熟睡時，基於
    乘機性交之犯意，先以手撫摸甲男之生殖器，再以口含住甲
    男之生殖器，使甲男生殖器進入其口腔之方式，對甲男為性
    交行為得逞。嗣因監獄值勤人員發現有異，便敲舍房瞻視口
    ，復將甲○○帶離舍房，並調閱監視器，而循線查悉上情。
二、案經甲男訴由臺南市政府警察局歸仁分局報告臺灣臺南地方
    檢察署檢察官偵查起訴。
    理  由
壹、程序事項：
　　按被告以外之人於審判外之陳述，雖不符刑事訴訟法第159
    條之1至之4之規定，而經當事人於審判程序同意作為證據，
    法院審酌該言詞陳述或書面陳述作成時之情況，認為適當者
    ，亦得為證據；當事人、代理人或辯護人於法院調查證據時
    ，知有第159條第1項不得為證據之情形，而未於言詞辯論終
    結前聲明異議者，視為有前項之同意，刑事訴訟法第159條
    之5定有明文。查本案以下所引用屬傳聞證據性質之證據，
    被告及其辯護人表示同意證據能力（見本院卷第97、第202
    、203頁），本院審酌該證據作成之情況，認均無不適當情
    事，依刑事訴訟法第159條之5規定，均有證據能力。
貳、實體事項：
一、上揭犯罪事實，業據被告於偵查及本院審理時均坦承不諱，
    並經證人即告訴人甲男於偵查中之證述明確，且有臺南監獄
    舍房監視器影像光碟及擷取畫面9張（警卷彌封袋內第14至1
    8頁）、甲男之陳述書（偵一卷第19頁）、同房舍友之陳述
    書共5份（偵一卷第17、21至27頁）、臺南市政府警察局歸
    仁分局110年10月12日南市警歸偵字第1100545979號函暨函
    附送驗證物刑事局鑑定書1份（本院卷第81-85頁）、被告甲
    ○○110年5月29日收容人談話紀錄（偵一卷第11至13頁）在卷
    可稽，足認被告之自白與事實相符，堪以採信。是本案事證
    明確，被告之犯行堪以認定，應依法論罪科刑。
二、論罪科刑
㈠、核被告所為，係犯刑法第225條第1項之乘機性交罪。又被告
    對甲男為性交行為前，撫摸甲男生殖器之猥褻行為，其前、
    後行為時、地緊密，被害法益相同，該低度之猥褻行為應為
    高度之性交行為所吸收，不另論罪。
㈡、刑法第225條第1項之乘機性交罪，為法定本刑3年以上10年以
    下有期徒刑之罪，刑度不可謂不重，然同為對於被害人犯乘
    機性交，其原因動機不一，犯罪情節未必相同，倘依其情狀
    處以3年以下有期徒刑，即足以懲儆，並可達防衛社會之目
    的者，自可依客觀犯行、主觀惡性、犯罪情節等考量其情狀
    ，是否有可憫恕之處，予以適用刑法第59條之規定酌量減輕
    其刑，期使個案裁判之量刑，符合比例原則。衡酌被告如事
    實欄一所示犯罪之情節，被告於偵查乃至本院審理時均坦認
    犯行，並與甲男成立調解，經甲男於本院審理時陳述：如果
    我跟被告調解成立的話，我同意法院對被告從輕量刑等語在
    卷（見本院卷第214至215頁），並有本院調解筆錄在卷足參
    （見本院卷第243至247頁），堪認被告已知悔悟，且積極彌
    補己過。是就本案犯罪原因與環境，依被告客觀犯行與主觀
    惡性考量其情狀，並綜合審酌其他一切與犯罪有關情狀之結
    果，認對被告縱科以最輕刑度，仍嫌過重，客觀上足以引起
    一般同情，因認其犯罪情狀堪以憫恕，有情輕法重之情形，
    爰依刑法第59條規定減輕其刑。
㈢、爰以行為人之責任為基礎，審酌被告利用同房舍友甲男熟睡
    之際，對甲男為撫摸生殖器進而為口交之行為，造成甲男身
    心受創，對其人格發展實已造成相當程度之損害；惟念及被
    告犯後於偵查、本院審理中均能坦承犯行，且完整供出犯案
    過程，且已與甲男達成調解，有上開調解筆錄1份在卷可參
    ，犯後態度尚佳，且確有悔悟之心，再審酌其於本院審理時
    自陳國中肄業之教育程度及家庭生活、經濟狀況（見本院卷
    第210頁）等一切情狀，量處如主文所示之刑。
據上論斷，應依刑事訴訟法第299條第1項前段，刑法第225條第1
項、第59條，判決如主文。
本案經檢察官林慧美提起公訴，檢察官乙○○到庭執行職務。
中　　華　　民　　國　　111 　年　　2 　　月　　 8　　日
                刑事第十三庭    審判長法  官  鄭彩鳳
                                      法  官  陳威龍
                                      法  官  王惠芬　
以上正本證明與原本無異。
如不服本判決應於收受本判決後20日內向本院提出上訴書狀，並
應敘述具體理由。其未敘述上訴理由者，應於上訴期間屆滿後20
日內向本院補提理由書狀（均須按他造當事人之人數附繕本）「
切勿逕送上級法院」。
      　　　　　　　　　　　　　　　　書記官　陳杰瑞
中　　華　　民　　國　　111 　年　　2 　　月　　 8　　日
附錄論罪科刑法條：
刑法第225條
對於男女利用其精神、身體障礙、心智缺陷或其他相類之情形，
不能或不知抗拒而為性交者，處3年以上10年以下有期徒刑。
對於男女利用其精神、身體障礙、心智缺陷或其他相類之情形，
不能或不知抗拒而為猥褻之行為者，處 6 月以上 5 年以下有期
徒刑。
第1項之未遂犯罰之。